# 请教陈版主，计学撮要 2013 问题3-2-46的一句话理解

提问人：wzq7357 时间：2014-08-27 12:34:44
计学撮要 2013 问题3-2-46问题答案的第三段：但如上所述，如果并未由其最终享有或承担A、B的大部分剩余风险和报酬（例如由资本公司对A、B的其他有限合伙人提供保本和保底的收益的承诺），则也对A、B不具有控制权。 这句话的意思是，如果资本公司对A、B的其他有限合伙人提供保本和保底的收益的承诺，则意味着资本公司承担 了A和B的大部分剩余风险和报酬吗，意味着对A、B具有控制权，应该对它采用成本法核算并纳入合并范围？

回答人：chenyiwei
可以这样理解。但《计学撮要 2013 》中的这个问题解答实际上是以老准则为理论基础（对特殊目的主体的控制权判断偏重于对绝大部分剩余风险和报酬的享有和承担）。如果是在 2014 年修订后的准则下，则主要考虑是根据权力与回报之间的关系，考虑决策者是主要责任人还是代理人了。这种案例中很可能会得出决策者属于代理人，不控制该被投资方的结论。

提问人：wzq7357 时间：2014-08-29 10:10:07
资本公司控制基金公司，基金公司为普通合伙人，资本公司占A、B基金25%。你所说的决策者是指基金公司吗？基金公司确认应该是代理人，不控制。但是资本公司对其他有限合伙人提供了保底收益，承担了大部分剩余风险和报酬，在新准则下是不是也应该合并，用成本法核算。

回答人：chenyiwei
是的。基金公司应当是代理人，但资本公司很可能是有控制权的。

提问人：zengfengxia 时间：2014-08-31 20:49:04
陈版，权力与回报之间的联系可以判断拥有有决策权的一方是代理人还是主要责任人，决策者获取的报酬与所有提供的服务是否相称很难判断，比如某个资产管理计划，管理人持有1%份额，劣后级，其余99%由其他投资者持有为优先级，享有10%的预期收益，管理人持有的劣后级份额为优先级投资者的本期和预期收益提供担保，单位净值低于平仓净值时提前终止清算以保证优先级利益。从合同安排可以看出，管理人承担了主要的风险和报酬，但是如果资产管理计划投资方向仅限定为风险较低预期收益波动不大的债券投资，管理人预期收益占整个理财计划收益的比例较小，比如10%，这个时候是不是还能认定管理人为主要责任人？

回答人：chenyiwei
我理解在你说的这种情况下，管理人很可能被认定为代理人。